【裁判字號】    97,訴,1398
【裁判日期】    980410
【裁判案由】    違反毒品危害防制條例
【裁判全文】
臺灣雲林地方法院刑事判決              97年度訴字第1398號
公  訴  人  臺灣雲林地方法院檢察署檢察官
被      告  乙○○
                    （現於臺灣雲林第二監獄執行中）
選任辯護人  蕭敦仁律師
被      告  丁○○○
                    （現羈押於臺灣雲林看守所）
指定辯護人  本院公設辯護人許俊雄
上列被告因違反毒品危害防制條例案件，經檢察官提起公訴（97
年度偵字第5425號），本院判決如下：
    主      文
乙○○販賣第一級毒品，處有期徒刑拾伍年陸月，扣案販賣第一
級毒品所得新臺幣貳佰元沒收之（即附表二編號12其中新臺幣貳
佰元）；扣案附表二編號1 之海洛因沒收銷燬；扣案附表二編號
2、3、6 、7 之物均沒收。又共同販賣第一級毒品，處有期徒刑
拾伍年陸月，扣案販賣第一級毒品所得新臺幣伍百元沒收之（即
附表二編號12其中新臺幣伍佰元）；扣案附表一編號1 及附表二
編號1 之海洛因沒收銷燬；扣案附表一編號2 、附表二編號2 、
3、6、7 之物均沒收。又轉讓第一級毒品，處有期徒刑壹年貳月
，扣案附表二編號1 之海洛因沒收銷燬；扣案附表二編號2 、6
、7 之物均沒收。又轉讓第一級毒品，處有期徒刑壹年貳月，扣
案附表二編號1 之海洛因沒收銷燬；扣案附表二編號2 、6 、7
之物均沒收。應執行有期徒刑拾柒年，扣案販賣第一級毒品所得
新臺幣柒百元（即附表二編號12其中新臺幣柒佰元）沒收之；扣
案附表一編號1 及附表二編號1 之海洛因沒收銷燬；扣案附表一
編號2 、附表二編號2 、3 、6 、7 之物均沒收。
丁○○○共同販賣第一級毒品，處有期徒刑拾伍年，扣案販賣第
一級毒品所得新臺幣伍佰元（即附表二編號12其中新臺幣伍佰元
）沒收之；扣案附表一編號1 及附表二編號1 之海洛因沒收銷燬
；扣案附表一編號2 、附表二編號2 、3 、6 、7 之物均沒收。
    事      實
一、(一)乙○○明知海洛因為毒品危害防制條例第2 條第2 項第1
      款所列之第一級毒品，不得買賣，竟意圖營利，基於販賣
      第一級毒品海洛因之犯意，於民國97年10月21日早上7 時
      52分許，丁○○○先以其門號0000-000000 號行動電話與
      乙○○持用之門號0000-000000 號行動電話聯絡後，在乙○○位在雲林縣麥寮鄉崙後村沙崙後250 號住處，以新臺
      幣（下同）500 元之代價，將海洛因1 包販賣予丁○○○
      ，惟丁○○○僅支付200 元給乙○○。
    (二)乙○○於復意圖營利，基於販賣第一級毒品海洛因之犯意
      聯絡，於97年10月21日下午2 時13分，丙○○以其門號為
      0000-000000 號行動電話撥打乙○○上開0000-000000 號
      行動電話聯絡購買1 包500 元之海洛因，乙○○遂指示有
      犯意聯絡之丁○○○攜帶1 包海洛因，前往雲林縣麥寮鄉
      民雄肉包旁便利商店處，將海洛因1 包交付丙○○，並向
      丙○○收取500 元代價後返交乙○○。
    (三)丁○○○於97年10月21日下午3 時許返回乙○○位在雲林
      縣麥寮鄉○○村○○路35號第6 出租房內，乙○○另基於
      轉讓第一級毒品海洛因之犯意，無償轉讓1 包海洛因給丁○○○，丁○○○現場吸食殆盡。
    (四)乙○○另基於轉讓第一級毒品海洛因之犯意，於97年10月
      21日下午4 時許，在前開雲林縣麥寮鄉○○村○○路35號
      第6 出租房內，以海洛因摻入香菸1 支內，點燃後與康蔣
      文一同吸食之方式，轉讓海洛因給康蔣文。
    (五)嗣於97年10月21日下午4 時30分許，丁○○○適離開乙○○上開雲林縣麥寮鄉○○村○○路35號第6 出租房，經警
      發覺丁○○○行為有異，上前盤查，扣得附表一所示之物
      。並在上開出租房內查獲乙○○、甲○○、丙○○，並扣
      得附表二所示之物。
二、案經雲林縣警察局臺西分局報告臺灣雲林地方法院檢察署檢
    察官偵查起訴。
    理      由
甲、程序部分：
一、按被告以外之人於審判外之言詞或書面陳述，除法律有規定
    者外，不得作為證據。又被告以外之人於審判外之陳述，雖
    不符前4 條之規定，而經當事人於審判程序同意作為證據，
    法院審酌該言詞陳述或書面陳述作成時之情況，認為適當者
    ，亦得為證據，刑事訴訟法第159 條第1 項、第159 條之5
    第1 項定有明文。
二、查康蔣文於警詢及檢察官訊問之筆錄；丙○○於檢察官訊問
    時之筆錄，及共同被告丁○○○（對被告乙○○而言）於檢
    察官訊問之具結證詞，法務部調查局濫用藥物實驗室97 年
    12月22日調科壹字第09723045450 號、97年12月22日調科壹
    字第09723045460 號鑑定書各1 份、門號0000-000000 行動
    電話通聯記錄1 份；均為被告乙○○、被告丁○○○以外之
    人於審判外之言詞及書面陳述，惟被告2 人及檢察官於本院
    審理時同意作為證據，本院揆諸前開法條規定，並審酌前開
    言詞及書面陳述作成時之情況，認為適當，自得作為證據，
    合先敘明。
乙、實體部分：
一、訊據被告乙○○固坦承有如事實欄一、(三)、(四)分別轉讓海洛
    因給康蔣文及丁○○○之犯行，惟矢口否認有何事實欄一、
    (一)、(二)販賣海洛因給丁○○○及丙○○之犯行，辯稱：被告
    乙○○有交付海洛因給丁○○○及丙○○，然未收取任何金
    錢，並非販賣，實係轉讓海洛因云云。訊據被告丁○○○固
    坦承於事實欄一、(二)之時間、地點，受乙○○指示，將海洛
    因1 包交付給丙○○，惟亦矢口否認有何共同販賣海洛因或
    幫助販賣海洛因之犯行，辯稱：乙○○並沒有說要跟丙○○
    收錢，被告丁○○○也沒有跟丙○○收錢云云。經查：
    (一)事實欄一、(三)、(四)被告乙○○分別轉讓海洛因給丁○○○
      及康蔣文部分：
      訊據被告乙○○坦白承認事實欄一、(三)、(四)分別轉讓海洛
      因給丁○○○及康蔣文之事實，核與康蔣文於97年10月21
      日警詢及97年10月22日檢察官訊問時（警卷第37至39頁；
      偵卷第27頁）；共同被告丁○○○97年10月22日、97年11
      月12日、97年12月4 日檢察官訊問時具結證述（偵卷第19
      頁、第47頁、第82頁）所述情節相符，再者自被告乙○○
      處扣得之白粉25包（附表二編號1） 經送法務部調查局濫
      用藥物實驗室鑑定後，認均含第一級毒品海洛因成分，有
      該實驗室97年12月22日調科壹字第09723045450 號鑑定書
      1 份（本院卷）在卷，及附表二編號2 、6 、7 之物扣案
      可憑，堪認被告乙○○此部分自白與事實相符，事證明確
      ，可以認定。
    (二)事實欄一、(一)被告乙○○販賣海洛因給丁○○○部分：
      1.被告乙○○於97年10月21日早上7 時52分許，丁○○○
        先以其門號0000-000000 號行動電話與被告乙○○持用
        之門號0000-000000 號行動電話聯絡後，在被告乙○○
        位在雲林縣麥寮鄉崙後村沙崙後250 號住處，被告將海
        洛因1 包交付丁○○○之事實，業據同案被告丁○○○
        於97年10月22日、97年11月12日、97年12月4 日檢察官
        訊問時具結證述（偵卷第18頁、第50頁、第81頁）明確
        ，並有上開法務部調查局濫用藥物實驗室97年12月22日
        調科壹字第09723045450 號鑑定書1 份（本院卷）在卷
        ，及附表二編號2 、3 、6 、7 之物扣案可憑，復經被
        告乙○○坦認不諱，可以認定。
      2.被告乙○○係基於販賣海洛因之犯意，並向丁○○○收
        取200元：
        (1)同案被告丁○○○於97年10月22日檢察官訊問時，具
          結證述：「（問：97年10月21日早上在那裡買？）早
          上7 點半，打電話給他買【指被告乙○○】的，我的
          電話是0000-000000 ，他的手機0000-000000、
          0000-000000 ，我打一通給他，我說要去他家裡找他
          ，但是沒有跟他說要買毒品，他家住在沙崙後250 號
          ，去他家後拿到東西就離開，他家只有我們二個，跟
          他說買一包海洛因500 元，我拿現金500 元給他，他
          拿一包海洛因給我。」（偵卷第18頁）；復於97年11
          月12日、97年12月4 日檢察官訊問時，分別具結證述
          ：「（問：97年10月21日如何取得毒品？）早上7 點
          多要上班時，我有去乙○○沙崙後住處拿一包毒品，
          一包500 元，21日早上我也是拿200 元給乙○○，
          300 元欠著。」（偵卷第50頁）、「我是於97年10月
          21 日 早上7 點多跟乙○○買一包毒品海洛因，買
          500 元，我去麥寮鄉崙後村沙崙後乙○○家買的，我
          拿200 元給乙○○欠他300 元。」、「10月21日早上
          7 點52分我打電話給乙○○，我打我0000-000000 電
          話給乙○○0000-000000 的電話，我電話中說我要過
          去找他，他說好，我開我自己的自小客車去找乙○○
          ，去乙○○沙崙後住處，我拿200 元給乙○○，他拿
          一包海洛因給我，我就回家，我回家就把毒品吸完了
          。」、「我確定有拿200 元給他【指被告乙○○】。
          」（偵卷第81頁）是丁○○○明確指述其97年10月21
          日上午7 時許，經以其0000-000000 號電話撥打被告
          乙○○持有之0000-000000 號電話聯絡後，前往被告
          乙○○沙崙後住處，購買價值500 元之海洛因1 包之
          情，觀諸被告乙○○持有之0000-000000 號行動電話
          通聯紀錄（偵卷第62頁），亦顯示於97年10月21日上
          午7 時52分時，0000-000000 號電話確實撥打1 通電
          話至0000-000000 號行動電話，並通話8 秒乙節。至
          於到底拿了多少錢給被告乙○○，丁○○○一開始謂
          500 元，後稱僅支付200 元，欠300 元，雖然價額有
          所出入，但丁○○○均得以肯認其確實是有給付被告
          乙○○至少200 元之價額，而購買海洛因1 包。
        (2)然而同案被告丁○○○至本院98年3 月25日審理時，
          經具結作證，改口稱：97年10月21日早上跟被告乙○○拿的海洛因不是用買的，當初也沒有跟被告乙○○
          說要買海洛因，因為彼此難過時都會互相詢問互相給
          海洛因，先前在檢察官訊問時說有拿200 元給被告乙○○，還欠300 元，是因為照著警詢筆錄說的，因為
          不擅長表達，且因為啼藥（本院卷97年3 月25日審理
          筆錄第7 至8 頁、第15、16頁、第21頁）等語，翻異
          前詞而否認有交付任何錢給被告乙○○。
        (3)然而，同案被告丁○○○前開指證有交付至少200 元
          向被告乙○○購買海洛因的證詞，係經檢察官分別於
          97年10月22日、97年11月12日、97年12月4 日訊問，
          而均為有交付金錢向被告乙○○購買之一致證述。況
          且在97年10月22日檢察官訊問時，同案被告丁○○○
          於證述拿500 元，向被告乙○○購買海洛因1 包之證
          詞後，經簽名確認無誤（見偵卷第18頁）。是應以同
          案被告丁○○○前於檢察官訊問時之證述較為可信。
          至於同案被告丁○○○雖然於本院審理時改口稱係因
          啼藥，然同案被告丁○○○並不可能於97年10月22日
          遭羈押後，直至97年11月12日、97年12月4 日，每逢
          檢察官訊問時都在啼藥，何況啼藥僅身體不適，與證
          詞與事實相符與否無關，再者其前於97年10月21日警
          詢（警卷第13頁）時與97年10月22日檢察官訊問時固
          然指稱以「500 元」向被告乙○○購買海洛因，惟於
          97年11月12日、97年12月4 日檢察官訊問時則稱「以
          200 元，欠300 元」向被告乙○○購買海洛因，則其
          於97年11月12日、97年12月4 日檢察官訊問時之證詞
          ，既與97年10月21日警詢及97年10月22日檢察官訊問
          時之證詞，就交付金額部分有所出入，則何能「照著
          警詢筆錄」、「照著檢察官的意思」證述？是其前開
          解釋，均與常情有違，無法合理交代，益顯其於本院
          審理時無端變更證詞，實為配合被告乙○○之辯解，
          維護被告乙○○，而難以採信。
      3.至於被告乙○○究竟從丁○○○處獲取多少金額部分，
        丁○○○先稱500 元，後稱交付200 元，欠300 元，均
        已如前述，其指述雖有歧異，然均明確指出確實有交付
        被告乙○○金錢以購買海洛因，是依有疑利於被告乙○○，本院以金額較低者，即丁○○○交付200 元，欠
        300 元，較為可採。
      4.從而，被告乙○○前開未收受任何金錢，應為轉讓云云
        之辯解難以採信，其既然有交付海洛因1 包給丁○○○
        施用，且自丁○○○處收受200 元，欠300 元，自屬販
        賣海洛因無疑。
    (三)事實欄一、(二)被告乙○○與被告丁○○○共同販賣海洛因
      給丙○○部分：
      1.被告乙○○於97年10月21日下午2 時13分，丙○○以其
        門號為0000-000000 號行動電話撥打被告乙○○上開
        0000-000000 號行動電話聯絡，被告乙○○遂指示被告
        丁○○○攜帶1 包海洛因，前往雲林縣麥寮鄉民雄肉包
        旁便利商店處，將海洛因1 包交付丙○○之事實，業據
        同案被告丁○○○於97年10月22日、97年11月12日及97
        年12月4 日檢察官訊問時（偵卷第18頁、第49頁、第82
        頁）具結證述（對被告乙○○而言）、丙○○於97年10
        月22日、97 年12 月4 日檢察官訊問時（偵卷第31頁、
        第32頁、第79 頁 、第80頁）證述明確，且在被告乙○○處扣得之25包白粉（附表二編號1） 及在被告丁○○○處扣得之5 包白粉（附表一編號1） ，經送法務部調
        查局濫用藥物實驗室鑑定後，結果均含第一級毒品海洛
        因成分，有法務部調查局濫用藥物實驗室97年12月22日
        調科壹字第09723045450 號、97年12月22日調科壹字第
        09723045460 號鑑定書各1 份（本院卷）在卷，及附表
        一編號2 及附表二編號2 、3 、6 、7 之物扣案可憑，
        復經被告乙○○、被告丁○○○坦認不諱，可以認定。
      2.被告乙○○係出於販賣海洛因之犯意，並指示被告丁○○○向丙○○收受500元之代價後，轉交被告乙○○：
        (1)丙○○於97年10月22日檢察官訊問時陳稱：「昨天下
          午3 點我打電話給乙○○買500 元毒品，我的電話是
          0000-000000 ，他的電話0000-000000 ，我打一通給
          他，他回我電話，我說要買500 元海洛因，他叫阿典
          （指被告丁○○○）拿到麥寮民雄肉包旁的7-11便利
          商店給我，當時約下午3 點多…。」、「（問：有無
          和乙○○購買毒品？）我確定在97年10月21日下午約
          2 、3 點，向乙○○買海洛因500 元，是丁○○○送
          來給我的，丁○○○開三菱車子一個人來。」（偵卷
          第31頁）；復於97年12月4 日檢察官訊問時，具結證
          稱：「（問：確定你向乙○○買海洛因由丁○○○送
          來給你是那一天？）是97年10月21日那一天，也就是
          被抓的那一天，約下午3 點左右。」、「我打電話跟
          乙○○說要買500 元，他叫丁○○○拿到麥寮民雄肉
          包對面便利商店給我，我有收到一包海洛因，有沒有
          拿500 元給丁○○○我忘記了。」、「我有沒有拿錢
          給丁○○○我忘記了，但是我在電話中我有說要向乙○○買500 元毒品。」（偵卷第79頁、第80頁）等語
          ，明確指述於97年10月21日有以電話向被告乙○○表
          示要「買500 元之海洛因」，被告乙○○遂指示被告
          丁○○○前來雲林縣麥寮鄉民雄肉包旁的便利商店交
          付海洛因給丙○○乙情。
        (2)就此，同案被告丁○○○於97年10月22日檢察官訊問
          時具結證稱：「…我開車到豐安路35號六號房找他【
          指被告乙○○】，我進去後他叫我拿一包毒品給耀輝
          ，叫我拿去民雄肉包便利商店7-11，我一個人開車去
          ，我拿一包給丙○○跟他收500 元，我不太確定是不
          是海洛因，但是我有收500 元，回來後我將500 元交
          給乙○○。【時間誤為97年10月20日，實應為97年10
          月21日】」（偵卷第19頁）；復於97年12月4 日檢察
          官訊問時具結證稱：「（問：乙○○如何交代你拿毒
          品給丙○○？）我開車去乙○○豐安路35號第6 號房
          租屋處，我到時他就開門讓我進去，他就要我拿毒品
          去給丙○○，我拿到麥寮鄉民雄肉包處，交付予丙○○，並收受丙○○500 元現金並轉交乙○○。」、「
          （問：為何乙○○說沒有收到500 元？）我有交500
          元給乙○○。」（偵卷第82頁）是亦明確指述於97年
          10月21日下午，經被告乙○○指示，將海洛因1 包送
          至雲林縣麥寮鄉民雄肉包旁便利商店交給丙○○，並
          收取500元回來交給被告乙○○等節。
        (3)被告乙○○於97年10月22日檢察官訊問時，亦供稱：
          「我只有賣給丙○○一個。」、「（問：何時賣給丙○○？）97年10月21日下午3 點多，是他打電話給我
          ，我的電話0000-000000 ，他說要買500 元海洛因，
          我叫丁○○○拿到7-11民雄肉包給他，丁○○○錢沒
          有全部給我，我有送一包海洛因給丁○○○。」（偵
          卷第24頁）是其前已承認有販賣海洛因給丙○○，並
          指示被告丁○○○去交付海洛因之情。
        (4)然而證人丙○○於本院98年3 月23日審理時，具結證
          稱：97年10月21日打電話跟被告乙○○說很難過要買
          500 元，被告乙○○沒有說好或不好，就叫丙○○過
          去，被告丁○○○拿海洛因來時，直接拿海洛因給丙○○，丙○○表示要欠著，沒有交錢給被告丁○○○
          ，當天感覺被告乙○○的意思是要請丙○○海洛因（
          本院卷98年3 月23日審理筆錄第6 頁、第8 頁、第14
          頁）等語；同案被告丁○○○於98年3 月25日審理時
          亦翻異前詞，具結證稱：被告乙○○沒有說要跟丙○○收錢，丙○○拿了海洛因也沒有拿任何錢給被告丁○○○（本院卷98年3 月25日審理筆錄第4 頁）等語
          。是丙○○及丁○○○均改口否認97年10月21日當天
          丙○○有拿500 元給被告丁○○○交被告乙○○。
        (5)惟查，丙○○及被告丁○○○前於檢察官訊問時之證
          述相當一致，均證稱丙○○有向被告乙○○以電話聯
          絡購買500 元之海洛因，並由被告乙○○指示被告丁○○○將1 包海洛因攜帶至雲林縣麥寮鄉民雄肉包旁
          便利商店交給丙○○，且向丙○○收取500 元乙事。
          衡諸常情，海洛因係第一級毒品，其價值甚高，小小
          1 包往往有500 元之價值，縱然是彼此間關係友好，
          轉讓吸食，頂多也是本身施用時與對方一同吸食（如
          事實欄一、(四)康蔣文狀況），或因獎賞性地提供施用
          （如事實欄一、(三)丁○○○狀況，見被告乙○○97年
          11月12日檢察官訊問筆錄第44頁），豈有將1 包價值
          500 元之海洛因，指示被告丁○○○特地駕車外出至
          約定地點交付丙○○，卻分文未收的「免費外送」？
          且還為了這包「免費外送」的海洛因，另外再送1 包
          海洛因給外出跑腿的被告丁○○○？實在是難以想像
          。
        (6)況且，觀諸同案被告丁○○○之證詞，其先於97年10
          月22日檢察官訊問時證稱有收到500 元已如前述，惟
          被告乙○○於97年11月12日檢察官訊問時供稱：向丙○○收錢是因為丙○○欠被告乙○○錢，丙○○剛好
          要還被告乙○○，不是買毒品（偵卷第43頁、第44頁
          ）後，同案被告丁○○○於同日檢察官訊問時即具結
          證稱：「乙○○有說【丙○○】免費，我知道丙○○
          有欠乙○○3,000 元，還到剩下500 元。」、「乙○○曾經跟我說要我順便拿去給丙○○，他有說要跟丙○○收500 元回來，乙○○有說丙○○之前欠乙○○
          3,000 元，要順便收500 元回來。」（偵卷第47頁）
          配合被告乙○○「500 元是丙○○先前欠乙○○錢」
          這樣的說法；然而由於丙○○於97年12月4 日檢察官
          訊問時，具結證稱：「我沒有欠乙○○500 元。」、
          「我有沒有拿錢給丁○○○我忘記了。」（偵卷第80
          頁），被告乙○○於同日檢察官訊問時即改變供詞：
          「我沒有跟他【指丙○○】收錢。」、「丁○○○沒
          有拿【丙○○的】500 元給我。」（偵卷第84頁），
          丁○○○到本院98年3 月25日審理時，就丙○○與乙○○間有無債務關係，也就避重就輕的回答：「好像
          有，好像沒有。」（本院卷98年3 月25日審理筆錄第
          4 頁）由上述說明，可以看出被告乙○○不斷地閃躲
          「有向丙○○收500 元」這個情節，因而時而否認「
          有收500 元」，時而聲稱「500 元是其他借款」，被
          告丁○○○也配合地一度做出「500 元是借款」的證
          述，然而在丙○○否認與被告乙○○間有債務關係後
          ，被告乙○○、被告丁○○○及丙○○終於在審理中
          定調「沒有收500 元」，因而出現被告乙○○、被告
          丁○○○及丙○○如此前後不一致、歧異的供述、證
          述，而益見其等上開供述、證述，均難以相信。
      3.從而，被告乙○○、被告丁○○○前開未收受丙○○任
        何金錢，應為轉讓云云之辯解難以採信，其既然有交付
        海洛因1 包給丙○○，且自丙○○處收受500 元，自屬
        販賣海洛因無疑。
    (四)末被告乙○○於本院97年12月10日移審時供稱：「（問：
      你有將海洛因摻了葡萄糖後賣給他們？）有。」（本院卷
      第14頁），並有扣得附表二編號6 之葡萄糖9 包，顯見被
      告乙○○於販入海洛因後，摻入葡萄糖稀釋增加分量，再
      轉手賣出，賺取中間差額，確實有營利之意圖甚明。
    (五)綜上，本案事證明確，被告乙○○及被告丁○○○之犯行
      均堪以認定，應依法論科。
二、論罪科刑之理由：
    (一)查海洛因屬毒品危害防制條例第2 條第2 項第1 款所列之
      第一級。是核被告乙○○事實欄一、(一)、(二)所為，均係犯
      毒品危害防制條例第4 條第1 項販賣第一級毒品罪；事實
      欄一、(三)、(四)所為，均係犯毒品危害防制條例第8 條第1
      項轉讓第一級毒品罪。被告丁○○○所為，係犯毒品危害
      防制條例第4 條第1 項販賣第一級毒品罪
    (二)被告乙○○、被告丁○○○就事實欄一、(二)販賣第一級毒
      品海洛因予丙○○之犯行，有犯意聯絡及行為分擔，應均
      論以共同正犯。蓋被告丁○○○已參與犯罪構成要件之行
      為（交付海洛因並收取代價500 元），難認僅為幫助行為
      ，是公訴意旨認被告丁○○○係幫助犯，容有誤會，附此
      說明。
    (三)被告乙○○所犯上開4 罪，犯意各別，罪名互異，應各予
      分論併罰。
    (四)查被告乙○○、被告丁○○○並無構成累犯之前科，有臺
      灣高等法院被告前案紀錄表2 份附卷可憑，被告丁○○○
      前於警詢及檢察官訊問時均坦承犯行，被告乙○○亦一度
      坦承，並其販賣毒品之數量非多，且於1 日之內所為，所
      得利潤不多，顯見被告乙○○、被告丁○○○應屬極下游
      之販毒者無疑。觀諸毒品危害防制條例第4 條第1 項，最
      低刑度為無期徒刑之罪，當初立法目的應在處理如跨國走
      私運輸大量海洛因磚入境或開設製毒工廠等重大毒品犯罪
      ，始課與如此高度之刑度，以達嚇阻效力。至於如本件被
      告乙○○及丁○○○等最下游賺取相對微薄利潤之販毒者
      ，如以同樣標準衡量，未免過苛，縱課以最輕之刑度，難
      免仍有情輕法重之情，並其犯罪復有上開顯可憫恕之情狀
      ，本院爰依刑法第59條規定，就被告乙○○及丁○○○所
      犯販賣第一級毒品部分，均依法減輕其刑。
    (五)爰審酌被告乙○○及丁○○○均無構成累犯之前科已如前
      述，被告乙○○販賣毒品之數量及金額尚非甚多，販賣對
      象復為原本已在施用毒品之購毒者，被告丁○○○係受被
      告乙○○指示前往交付海洛因及收取對價，及被告乙○○
      另亦轉讓海洛因，及至本院審理時，均翻異前詞，矢口否
      認，態度難認良好等犯罪之動機、目的、手段及所造成之
      損害等一切情狀，分別量處如主文所示之刑，及就被告乙○○部分定其應執行之刑。
    (六)沒收部分：
      1.被告乙○○販賣海洛因所得，計為700 元，均已扣案（
        即附表二編號12之5,900 元其中700 元，詳下述）：
        (1)查共同被告丁○○○於97年11月12日、97年12月4 日
          檢察官訊問時，具結證稱：97年12月21日上午跟被告
          乙○○購買海洛因時，只拿200 元給被告乙○○，還
          欠300 元（偵卷第48頁、第81頁）等語。本院因認被
          告乙○○事實欄一、(一)販賣海洛因給同案被告丁○○○，應只收到200 元。
        (2)另共同被告丁○○○復於97年10月22日、97年11月12
          日、97年12月4 日檢察官訊問時，具結證稱：被告丁○○○到民雄肉包便利商店將海洛因拿給丙○○，並
          跟丙○○收500 元，回來之後轉交給被告乙○○（偵
          卷第19頁、第47頁、第82頁）等語。則被告乙○○與
          被告丁○○○事實欄一、(二)販賣海洛因給丙○○，應
          收到500元無誤。
        (3)從而被告乙○○販賣海洛因所得，共計現金700 元【
          計算式：200 ＋500 ＝700 】；被告丁○○○販賣海
          洛因所得則為500 元。此為犯罪所得，且為被告乙○○、丁○○○所有，應依毒品危害防制條例第19條第
          1 項規定，於各次販賣罪分別沒收之。
        (4)由於本案事實欄一、(一)、(二)販賣海洛因之時間與查獲
          之時間為同日即97年10月21日之內，因而自被告乙○○處扣案之現金5,900 元中，應包含乙○○前開販賣
          海洛因所得700 元（連同被告丁○○○販賣海洛因所
          得500 元），可以認定，而前開所得既經扣案，即可
          予以沒收。
      2.被告乙○○販賣、轉讓海洛因所用之物：
        (1)被告乙○○於本院98年3 月25日審理時供稱，扣案附
          表二之物，除附表二編號10之注射針筒2 支外均為其
          所有，其中用來和同案被告丁○○○及丙○○聯絡事
          實欄一、(一)、(二)均使用附表二編號3 之0000-000000
          號手機，附表二編號4 之0000000000手機沒有在使用
          ，附表二編號5 之SIM 卡也沒有使用，附表二編號8
          、9 之塑膠管9 支和玻璃球都是拿來施用甲基安非他
          命，附表二編號6 之葡萄糖是拿來摻到海洛因裡，附
          表二編號7 之分裝袋係拿來分裝海洛因，附表二編號
          11 之 海洛因殘渣袋2 個是被告乙○○自己施用的，
          附表二編號12之現金5,900 元不是販賣所得；被告丁○○○於同日審理時亦供稱：扣案附表一之物均被告
          丁○○○所有，附表一編號3 注射針筒係自己注射使
          用，附表一編號4 之0000-000000 手機係供其所有且
          供平常私人使用，未持以事實欄一、(二)聯絡丙○○之
          用（本院卷98年3 月25日審理筆錄第37至40頁）等語
          。
        (2)其中附表二編號3 之0000-000000 號行動電話為被告
          乙○○所持用，且係供聯繫事實欄一、(一)、(二)販賣海
          洛因之用；附表二編號6 之葡萄糖係用以摻入海洛因
          內、附表二編號7 之分裝袋係用以分裝海洛因，均為
          被告乙○○所有，且供販賣及轉讓海洛因之用；附表
          一編號2 、附表二編號2 之海洛因包裝袋5 個（1.29
          公克）及25個（5.69公克），亦均為被告丁○○○及
          被告乙○○所有，附表一編號2 之5 個海洛因空包裝
          袋供事實欄一、(二)販賣海洛因之用、附表二編號2 之
          25 個 海洛因空包裝袋供事實欄一、(一)至(四)販賣及轉
          讓海洛因之用，應均依毒品危害防制條例第19條第1
          項前段規定，予以沒收。並依共犯連帶沒收，在事實
          欄一、(二)部分，就被告乙○○及被告丁○○○部分均
          予以沒收。
        (3)附表一編號3 、4 及附表二編號4 、5 、8 至11部分
          ，或雖為被告丁○○○、被告乙○○所有，惟非供販
          賣或轉讓海洛因之用，或非被告乙○○所有（詳如附
          表一、附表二備註欄所載），是均不得沒收。
        (4)至附表二編號12部分之5,900 元，其中700 元應為被
          告乙○○（其中500 元同為被告丁○○○）販賣海洛
          因所得，業如前述，至於其餘5,200 元，因乏證據證
          明被告乙○○另涉其他販賣海洛因案件，復經被告乙○○否認在卷，難認係販賣海洛因所得，不得沒收。
    (七)末查扣案附表一編號1 海洛因5 包（淨重0.22公克）、編
      號2 海洛因25包（淨重1.45公克），均為第一級毒品，應
      依毒品危害防制條例第18條第1 項前段沒收銷燬之。
三、據上論斷，依刑事訴訟法第299 條第1 項前段，毒品危害防
    制條例第4 條第1 項、第8 條第1 項，第18條第1 項前段、
    第19條第1 項，刑法第11條前段、第28條、第51條第5 款、
    第59條、第65條第2 項，判決如主文。
本案經檢察官郭俊男到庭執行職務
中    華    民    國    98    年    4     月    10    日
                  刑事第三庭審判長法  官  林輝煌
                                  法  官  蕭雅毓
                                  法  官  李貞瑩
以上正本證明與原本無異。
如不服本判決應於收受送達後十日內向本院提出上訴書狀，並應
敘述具體理由；其未敘述上訴理由者，應於上訴期間屆滿後二十
日內向本院補提理由書（均須按他造當事人之人數附繕本）「切
勿逕送上級法院」。
                                  書記官  金雅芳
中    華    民    國    98    年    4     月    10    日
附錄本案論罪科刑法條全文
毒品危害防制條例第4條第1項
製造、運輸、販賣第一級毒品者，處死刑或無期徒刑；處無期徒
刑者，得併科新臺幣 1 千萬元以下罰金。
毒品危害防制條例第8條第1項
轉讓第一級毒品者，處 1 年以上 7 年以下有期徒刑，得併科新
臺幣 1 百萬元以下罰金。
附表一
┌──┬────────┬──────┬────────┐
│編號│名稱            │數量        │備註            │
├──┼────────┼──────┼────────┤
│1   │海洛因          │5 包（淨重  │為第一級毒品，應│
│    │                │0.22公克）  │依毒品危害防制條│
│    │                │            │例第18條第1 項前│
│    │                │            │段，沒收銷燬之。│
├──┼────────┼──────┼────────┤
│2   │上開海洛因空包裝│5 個（淨重  │為供上開海洛因包│
│    │袋              │1.29公克 ） │裝，避免裸露受潮│
│    │                │            │之用，為被告謝胡│
│    │                │            │玉典所有，且供販│
│    │                │            │賣海洛因所用之物│
│    │                │            │，應依毒品危害防│
│    │                │            │制條例第19條第1 │
│    │                │            │項前段沒收之。  │
├──┼────────┼──────┼────────┤
│3   │針筒            │1支         │為被告丁○○○所│
│    │                │            │有，惟供施用海洛│
│    │                │            │因之用，與販賣海│
│    │                │            │洛因犯行無關，不│
│    │                │            │予沒收。        │
├──┼────────┼──────┼────────┤
│4   │NOKIA手機（內含 │1支         │為被告丁○○○所│
│    │0000-000000 門號│            │有，平日自行使用│
│    │SIM卡1張）      │            │，與販賣海洛因犯│
│    │                │            │行無關，不予沒收│
│    │                │            │。              │
└──┴────────┴──────┴────────┘
附表二
┌──┬────────┬──────┬────────┐
│編號│名稱            │數量        │備註            │
├──┼────────┼──────┼────────┤
│1   │海洛因          │25包（共淨重│為第一級毒品，應│
│    │                │1.45 公克） │依毒品危害防制條│
│    │                │            │例第18條第1 項前│
│    │                │            │段，沒收銷燬之。│
├──┼────────┼──────┼────────┤
│2   │上開海洛因之空包│25個（共重  │為供上開海洛因包│
│    │裝袋            │5.69公克）  │裝，避免裸露受潮│
│    │                │            │之用，為被告許志│
│    │                │            │良所有，且供販賣│
│    │                │            │及轉讓海洛因所用│
│    │                │            │之物，應依毒品危│
│    │                │            │害防制條例第19條│
│    │                │            │第1 項前段沒收之│
│    │                │            │。              │
├──┼────────┼──────┼────────┤
│3   │NOKIA 手機（內  │1支         │被告乙○○所有，│
│    │含0000-000000 號│            │且供販賣海洛因聯│
│    │SIM 卡1 張）    │            │絡之用，應依毒品│
│    │                │            │危害防制條例第  │
│    │                │            │19條第1 項前段沒│
│    │                │            │收之。          │
├──┼────────┼──────┼────────┤
│4   │ANYCALL 手機（內│1支         │被告乙○○所有，│
│    │含0000-0000 號  │            │惟非供本案轉讓或│
│    │SIM 卡1 張）    │            │販賣海洛因之用，│
│    │                │            │不得沒收。      │
├──┼────────┼──────┼────────┤
│5   │SIM卡           │1張         │被告乙○○所有，│
│    │                │            │惟非供本案轉讓或│
│    │                │            │販賣海洛因之用，│
│    │                │            │不得沒收。      │
├──┼────────┼──────┼────────┤
│6   │葡萄糖          │9包         │被告乙○○所有，│
│    │                │            │用以摻入海洛因內│
│    │                │            │，供販賣及轉讓海│
│    │                │            │洛因之用，應依毒│
│    │                │            │品危害防制條例第│
│    │                │            │19條第1 項前段沒│
│    │                │            │收之。          │
├──┼────────┼──────┼────────┤
│7   │分裝袋          │1包         │被告乙○○所有，│
│    │                │            │用以包裝海洛因，│
│    │                │            │供販賣及轉讓海洛│
│    │                │            │因之用，應依毒品│
│    │                │            │危害防制條例第19│
│    │                │            │條第1 項前段沒收│
│    │                │            │之。            │
├──┼────────┼──────┼────────┤
│8   │塑膠管          │9支         │被告乙○○所有，│
│    │                │            │供吸食甲基安非他│
│    │                │            │命之用，與本案無│
│    │                │            │關，不得沒收。  │
├──┼────────┼──────┼────────┤
│9   │玻璃球          │1個         │同上            │
├──┼────────┼──────┼────────┤
│10  │注射針筒        │2支         │非供本案犯罪之用│
│    │                │            │，且被告乙○○否│
│    │                │            │認為其所有，其所│
│    │                │            │有不明，不得沒收│
│    │                │            │。              │
├──┼────────┼──────┼────────┤
│11  │殘渣袋          │2只         │被告乙○○所有，│
│    │                │            │供其吸食海洛因之│
│    │                │            │用，與本案無關，│
│    │                │            │不得沒收。      │
├──┼────────┼──────┼────────┤
│12  │現金            │5,900元     │被告乙○○所有，│
│    │                │            │由於本案事實欄一│
│    │                │            │、(一)、(二)販賣海洛│
│    │                │            │因之時間與查獲之│
│    │                │            │時間為同日，應可│
│    │                │            │認扣案現金5,900 │
│    │                │            │元中，應包含許志│
│    │                │            │良前開販賣海洛因│
│    │                │            │所得700 元，固得│
│    │                │            │沒收；惟其餘    │
│    │                │            │5,200 元，依現存│
│    │                │            │證據難認必係被告│
│    │                │            │乙○○另行販毒所│
│    │                │            │得，不予沒收。  │
└──┴────────┴──────┴────────┘


司法院資訊處製作；財團法人民間司法改革基金會備份。
